【裁判字號】    90,交訴,47
【裁判日期】    900430
【裁判案由】    公共危險等
【裁判全文】
臺灣板橋地方法院刑事判決                            九十年度交訴字第四七號
    公  訴  人  臺灣板橋地方法院檢察署檢察官
    被      告  甲○○
右列被告因公共危險等案件，經檢察官提起公訴（九十年度偵字第一八三二號），本
院判決如左：
    主  文
甲○○被訴業務過失傷害部分不受理。
被訴肇事逃逸部分無罪。
    理  由
甲、被告甲○○被訴業務過失傷害犯行部分：
一、公訴意旨詳如起訴書所載（如附件）。
二、按告訴乃論之罪，告訴人於第一審辯論終結前得撤回其告訴，又告訴經撤回者，
    應諭知不受理之判決，刑事訴訟法第二百三十八條第一項、第三百零三條第三款
    定有明文。
三、本件告訴人乙○○告訴被告甲○○過失傷害案件，起訴書認被告係觸犯刑法第二
    百八十四條第二項前段之業務過失傷害罪，依同法第二百八十七條前段之規定，
    須告訴乃論。
四、茲據告訴人當庭撤回其告訴，有本院九十年四月二十四日訊問筆錄在卷可按，揆
    諸首開說明，應不經言詞辯論，諭知不受理之判決。
乙、被告被訴肇事逃逸部分：
一、公訴意旨略以：被告甲○○駕車肇事後，明知導致告訴人乙○○受有傷害，竟不
    思救助，駕車逃逸，因認被告另犯有刑法第一百八十五條之四之肇事逃逸罪嫌云
    云。
二、按公訴人認被告甲○○涉有肇事逃逸罪之犯行，無非以其犯罪事實業據告訴人乙
    ○○指訴綦詳，證人何茂昇亦證稱：告訴人遭撞後有倒在伊所駕駛之車輛旁，當
    時發覺路口有一台ＨＸ－一九六九號自用小貨車（即被告所駕車輛），並未發覺
    有其他車輛在附近等語，核與告訴人所述相符，並有警製肇事現場圖、告訴人機
    車、被告小貨車照片、診斷證明書在卷可稽為其論據。惟訊據被告甲○○堅決否
    認有肇事逃逸之犯行，辯稱：伊當時駕車沿臺北縣永和市○○路○段行駛至與成
    功路二段交岔路口等紅燈時，看見告訴人機車沿成功路自伊前方由左往右行駛，
    行進中與同向之證人何茂昇汽車發生擦撞才倒地，並非伊撞的，可能是伊車至交
    岔路口時稍微啟動一下，告訴人機車要趕號誌才會撞倒其他車輛等語。
三、按犯罪事實應依證據認定之，無證據不得推定其犯罪事實，刑事訴訟法第一百五
    十四條定有明文。而所謂證據，係指足以證明被告確有犯罪行為之積極證據而言
    ，該項證據須適於為被告犯罪之證明者，始得採為斷罪之資料；再告訴人之告訴
    ，係以使被告受刑事訴追為目的，是其陳述是否與事實相符，仍應調查其他證據
    以資審認（參照最高法院六十九年臺上字第四九一三號、五十二年臺上字第一三
    ○○號等判例要旨）。經查：
    （一）告訴人雖指訴：伊係因被告汽車擦撞一機車右後車尾，伊才與何茂昇汽車
          擦撞倒地受傷等語，惟其於本院九十年四月二十四日調查時復陳稱：被告
          撞到伊後就走了，被告可能不知伊有輕微擦撞到伊才走的等語，核諸被告
          辯稱：伊並未感覺擦撞到告訴人等語觀之，可見縱如告訴人指訴被告有擦
          撞及告訴人機車屬實，亦惟恐僅係兩車瞬間輕微擦撞，告訴人因其機車因
          而偏行不穩，固有所察覺，而被告則恐因未影響其駕車行進，故未能察覺
          於告訴人機車有所擦撞，從而果如上述情節，被告既不知告訴人係因與其
          車輕微擦撞以致不穩與他車擦撞跌倒致傷，即難謂其有肇事逃逸之故意。
    （二）其次，證人何茂昇雖於警訊、偵查中證稱：伊所駕汽車與告訴人機車擦撞
          後，在肇事現場僅看到被告汽車在交岔路口等語，惟其亦證稱：並未看到
          告訴人被撞經過等語（見偵查卷二十四頁反面），然僅憑證人何茂昇目擊
          只有被告汽車停在交岔路口，顯尚難遽認告訴人機車係遭被告擦撞, 況證
          人何茂昇亦係本件車禍關係人之一，恐其有藉以卸責之虞，亦難僅憑其所
          述率認被告確有明知肇事撞傷告訴人而逃逸之情。
    （三）依上所述，僅憑告訴人、證人何茂昇所述，尚難遽認被告有撞及告訴人之
          情，而觀諸被告、告訴人車輛肇事後受損照片，亦無法確認二車確有擦撞
          之情，是被告有無撞及告訴人機車，尚乏其確證，遑論被告有肇事逃逸之
          情。
    綜上所述，尚難認被告有肇事逃逸之犯行，此外復查無其他積極證據足認被告確
    有上開犯行，是本件此部分不能證明被告犯罪，自應另為無罪判決之諭知。
據上論斷，應依刑事訴訟法第三百零一條第一項、第三百零三條第三款、第三百零七
條，判決如主文。
本案經檢察官簡美惠到庭執行職務
中      華      民      國    九十      年      四      月     三十     日
                                    臺灣板橋地方法院交通法庭
                                        法  官  彭  全  曄
右正本證明與原本無異
如不服本判決應於送達後十日內向本院提出上訴狀
                                        書記官  梁  宜  庭
中      華      民      國    九十      年      五      月     二       日


司法院資訊處製作；財團法人民間司法改革基金會備份。
